【裁判字號】    98,簡上,471
【裁判日期】    991228
【裁判案由】    遷讓房屋等
【裁判全文】
臺灣臺北地方法院民事裁定             98年度簡上字第471號
上  訴  人  張仲灡
訴訟代理人  陳英鳳律師
被上訴人    行政院農業委員會林務局
法定代理人  顏仁德
上列當事人間請求遷讓房屋等事件，上訴人對於民國99年3月10
日本院所為判決提起上訴，本院裁定如下：
    主      文
上訴駁回。
第三審訴訟費用上訴人負擔。
    理      由
一按對於簡易訴訟程序之第二審裁判提起第三審上訴或抗告，僅
  得以其適用法規顯有錯誤為理由，並須經原裁判法院之許可；
  此項許可，以訴訟事件所涉及之法律見解具有原則上之重要性
  者為限；為裁判之原法院認為不應許可者，應以裁定駁回其上
  訴或抗告。民事訴訟法第436條之2第1項、第436條之3第1項、
  第2項及第3項後段分別定有明文。
二本件上訴人固以原判決適用法規顯有錯誤為理由，提起第三審
  上訴，惟所主張原判決適用法規顯有錯誤之情形包括：以上訴
  人聲請之證人為上訴人之妻，證言難免偏頗為由，認無傳訊之
  必要；依最高法院91年台上字第1926號判例認本件宿舍借用關
  係於借用人死亡時消滅，與一般使用借貸契約於借用人死亡時
  得終止者不同；上訴人信賴被上訴人92年4月4日函說明之82年
  12月2日行政院台82人證肆字第48309號函所載起訴前催告程序
  ，被上訴人卻未踐行該催告程序，逕提起本件訴訟，原判決既
  未依民事訴訟法第222條規定予以斟酌，且有消極未適用該函
  及中央各機關學校國有眷舍房地處理要點第3點第3項之錯誤；
  上訴人主張本件應依國有出租基地租金率調整方案之規定，按
  土地申報地價年息5%計算租金，為被上訴人所自認，原判決卻
  依土地法第97條第1項規定，併計房屋與土地之價值，又未與
  鄰地租金相比較，且既認本件宿舍利用之經濟價值及所受利益
  不高，又以申報總價年息5%計算租金，顯然過高；被上訴人明
  知宿舍使用借貸關係早於87年間消滅，卻於10多年間未與上訴
  人洽商或催告返還事宜，致上訴人未使用宿舍卻須給付不當得
  利，被上訴人行使權利有違民法第148條之誠信原則，原判決
  未加以斟酌等情，均係指摘原判決個案認定有錯誤，並無原判
  決所涉及之法律見解具有原則上之重要性可言，所提上訴自不
  應許可，應予駁回。
三據上論結，本件上訴不應許可。依民事訴訟法第436條之3第3
  項後段、第95條、第78條，裁定如主文。
中    華    民    國    99    年    12   月     28    日
                  民事第二庭
                        審判長法官  張松鈞
                              法官  陳杰正
                              法官  林玲玉
以上正本係照原本作成。
如對本裁定抗告須於裁定送達後10日內向本院提出抗告狀。
中    華    民    國    99    年    12   月     28    日
                            書記官  劉碧輝

司法院資訊處製作；財團法人民間司法改革基金會備份。
